

JOSE ALBERTO BORREGO PÁEZ

FRONTEND DEVELOPER AND FULLSTACK DEVELOPER

<u>LINKEDIN - GITHUB - PORTFOLIO - JOSBOR.DEV@GMAIL.COM</u> +593958649632 - +584244020840

CARABOBO - VENEZUELA

Soy un desarrollador con dos años de experiencia en desarrollo de software siendo Apasionado del frontend con dominio en frameworks y librerías como React y Angular Teniendo conocimientos y dominio en el desarrollo de Backend con PHP, Node.js y SQL Server para bases de datos. Mi enfoque se centra en el desarrollo visual y dinámico de soluciones. Además, poseo habilidades como ilustrador y conocimientos en diseño, los cuales integro en mi trabajo como desarrollador.

EXPERIENCIA LABORAL

FrontEnd Developer en Marxa Digital, Mexico Remoto

agosto 2022 – Actualmente

- Desarrollo de interfaces y vistas de usuarios que permitieron una mejor interacción del usuario final con la app.
- Mejora de estilos en vistas que dieron un entendimiento más intuitivo de como interactuar con la aplicación en cada vista.
- Aporte de Ideas que para la mejora del algoritmo de cálculo para un modulo de estimaciones mejorando sus cálculos un 25%...
- Corrección de bugs visuales que mejoraron la experiencia de usuario en un 20%.

Tech Stack: Angular 9 · RxJS · Materialize CSS · sass · JavaScript · HTML5 - angular material

Full stack developer en Grupo kfc, Quito,Ecuador.

mayo 2019 - junio 2020

- Desarrollo de modulo de sistema de impresión reemplazando mejorando la eficiencia de las impresiones y toma de pedidos.
- Creación de interfaces de usuario añadiendo nuevas características a la app.
- Desarrollo de consultas sql para soporte de módulos mejorando el flujo de la data ,añadiendo o mejorando características a la app y
 mejorando la interacción con el backend.
- Desarrollo y actualización de modulo de reporte aplicando nuevas tecnologías mejorando su diseño y velocidad de respuesta para el usuario en un 30%.

Tech Stack: React.js - Node.js - PHP 5 - HTML - JavaScript - CSS - jQuery - SQL server - Git - Java

Pasante de Informática en SENIAT, Valencia, Venezuela

julio 2014 – noviembre 2014

- Diseño, Desarrollo y migración de data de una base de datos antigua, no normalizada a una nueva base de datos, normalizada y escalable.
- Gestión de conexión backend para ejecución de transacciones, y creación de reportes.
- Desarrollo de páginas y módulos que permitieron la interacción del usuario con la data de la aplicación.
- Asistencia remota y presencial a usuario que brindó mayor continuidad operacional.

Tech Stack: PHP · MySQL · JavaScript

SKILLS

Lenguajes: Javascript - Typescript - Php - Sql - SCSS - HTML - CSS

Frameworks y Librerías: React - React Native- Redux - Nextjs - Node.js - Api Rest - Angular - RXJS - Tailwind - Sass - Material ui - Angular material Herramientas: Git - Github - Npm - Vite - Figma - Trello - Notion - Slack -

SOFT SKILLS

Amabilidad - Empatia - Comunicación Asertiva - Trabajo en Equipo - Responsabilidad - Puntualidad - autodisciplina

□ IDIOMAS

ESPAÑOL - NATIVO | INGLES - Intermedio

EDUCACIÓN

Universidad Nacional Experimental de la Fuerza Armada (UNEFA), Venezuela

Ingeniero de sistema I noviembre 2010 – diciembre 2015



JOSE ALBERTO BORREGO PÁEZ

FRONTEND DEVELOPER AND FULLSTACK DEVELOPER

<u>LINKEDIN - GITHUB - PORTFOLIO - JOSBOR.DEV@GMAIL.COM</u> +593958649632 - +584244020840

CARABOBO - VENEZUELA

I am a developer with almost two years of experience in software development, being passionate about frontend with expertise in frameworks and libraries such as React and Angular. I also have knowledge and proficiency in backend development with PHP, Node.js, and SQL Server for databases. My focus is on the visual and dynamic development of solutions. Additionally, I possess skills as an illustrator and knowledge in design, which I integrate into my work as a developer.

WORK EXPERIENCE

FrontEnd Developer at Marxa Digital, Remote Mexico

August 2022 - Currently

- Developed user interfaces and views that allowed for better interaction of the end user with the app.
- Improved styles in views that gave a more intuitive understanding of how to interact with the application in each view.
- Contributed ideas to improve the calculation algorithm for an estimation module.
- Corrected visual bugs that improved the user experience by 20%.

Tech Stack: Angular 9 · RxJS · Materialize CSS · sass · JavaScript · HTML5 - angular material

Full stack developer at Grupo kfc, Quito, Ecuador.

May 2019 - June 2020

- Developed a printing system module to improve the efficiency of printing and order taking.
- Created user interfaces by adding new features to the app.
- Developed SQL queries to support modules, improving the flow of data, adding or improving app features, and improving interaction with the backend.
- Developed and updated report modules by applying new technologies to improve their design and speed of response for the user.

Tech Stack: React.is - Node.is - PHP 5 - HTML - JavaScript - CSS - jQuery - SQL server - Git - Java

Computer Science Intern at SENIAT, Valencia, Venezuela

July 2014 - November 2014

- Designed, developed, and migrated data from an old, non-normalized database to a new, normalized, and scalable database.
- Managed backend connection for transaction execution and report creation.
- Developed pages and modules that allowed user interaction with application data.
- Provided remote and on-site assistance to users that provided greater operational continuity.

Tech Stack: PHP · MySQL · JavaScript

SKILLS

Lenguajes: Javascript - Typescript - Php - Sql - SCSS - HTML - CSS

Frameworks y Librerías: React - React Native- Redux - Nextjs - Node.js - Api Rest - GraphQL - Angular - RXJS - Tailwind - Sass - Material ui - Angular material - firebase

Herramientas: Git - Github - Npm - Vite - Figma - Trello - Notion - Slack

SOFT SKILLS

Kindness- Empathy- Assertive communication -Teamwork- Responsibility- Punctuality- Self-discipline

▲ LANGUAGES

ESPAÑOL - NATIVO | ENGLISH - intermediate

EDUCATION

National Experimental University of the Armed Forces (UNEFA), Venezuela

Systems Engineer | November 2010 - December 2015